# 特殊的融资性销售的会计处理

提问人：michaelhtts 时间：2018-01-27 01:08:13
公司与客户签订带有融资性销售合同： 1 、将产品租给客户 5 年， 5 年后客户拥有所有权； 2 、合同中强调了客户有权在租赁期间调整承租产品的数量；
请问这种合同收入如何确认？

回答人：chenyiwei
一般理解是类似于分期收款销售的处理。但“合同中强调了客户有权在租赁期间调整承租产品的数量”具体是什么意思？如何操作？

提问人：michaelhtts 时间：2018-01-27 08:02:46
就是客户可已随时终止一些产品的租赁 比如今年租 50 台 明年租 40 台 后年租 45 台 在原租赁合同总台数下进行调整，估计是个保护性条款 但是也不能保证不发生

回答人：chenyiwei
那么 5 年内只能按经营租赁处理， 5 年后按客户最终留购的数量确认销售收入。